臺灣高等法院民事裁定　　　　　　　　　 96年度抗字第405號
抗　告　人　乙○○
代　理　人　林憲同律師
抗告人因與甲○○○等間聲明異議事件，對於中華民國96年2月
15日臺灣士林地方法院87年度執全字第486號所為裁定提起抗告
，本院裁定如下：
    主  文
抗告駁回。
抗告程序費用由抗告人負擔。
    理  由
一、按民事強制執行，須依強制執行法第4條所規定之執行名義
    始得為之，如非執行法院所作成之執行名義，執行法院並無
    擅予變更之權；依同條第2項規定，執行名義須債權人提供
    擔保者，於供擔保後始得開始強制執行。執行法院對於擔保
    金額是否適當，並無置喙餘地。抗告人主張相對人據以聲請
    強制執行之假處分裁定，裁定法院所命關於假處分擔保金之
    數額過低，向執行法院聲明異議。查相對人據以聲請強制執
    行之台灣士林地方法院87年度裁全字第582號假處分裁定，
    係由該院之民事庭所核發，是有關該裁定之變更事項，並非
    屬執行法院之民事執行處之權責，抗告人向該法院民事執行
    處聲明異議，本屬無據，原法院駁回其異議，理由雖有不同
    ，結論並無二致，仍應予以維持，抗告意旨，指摘原裁定此
    部分不當，求予廢棄，非有理由。
二、次按當事人或利害關係人對於執行法官、書記官、執達員實
    施強制執行之方法，強制執行時應遵守之程序，或其他侵害
    利益之情事，得於強制執行程序終結前，為聲請或聲明異議
    ，強制執行法第12條第1項固定有明文。此項規定之目的，
    在促使執行法院為適法之執行行為，或變更不適法之執行行
    為，故須於聲請時尚未為之執行行為，或異議時尚進行之執
    行行為，始得對之為聲請或聲明異議。抗告人對於執行標的
    物保管方法之聲明異議，所指摘將執行標的物交債權人之代
    理人保管，乃過去之執行方法，目前執行標的物畫作，已交
    由台北市立美術館為專業保管，抗告人對於畫作交由台北市
    立美術館保管之執行方法，並未異議，原法院自毋庸為准駁
    之裁定，併此敘明。
三、再按強制執行之費用，以必要部分為限，由債務人負擔，並
    應與強制執行之債權同時收取。前項費用，執行法院得命債
    權人代為預納。強制執行法第5條定有明文。是在執行程序
    中，若生必要之費用，債務人表示願負擔或預納該費用者，
    法院縱未命債權人代為預納，亦不能指為違法。查關於本件
    假處分標的物請第三人台北市立美術館保管所生之運輸及保
    險費用，抗告人分別於88年10月8日、89年1月20日、90年6
    月22日、91年2月1日分別表示願意負擔每年或願先行負擔該
    年度之費用，執行法院始通知抗告人向台北市立美術館接洽
    繳費事宜。至管理人台北市立美術館於每年保險到期前，函
    知執行法院是否辦理續保事宜，而由執行法院轉知抗告人辦
    理續保事宜乙節，查執行法院並未命抗告人負擔保管費用，
    是抗告人收受執行法院之通知，仍有決定是否辦理續保之權
    ，原裁定已說明甚詳。此觀抗告人96年2月9日提出於原法院
    之聲請狀載明抗告人「基於保護先人珍貴文化遺產之心意，
    已經繼續墊款為執行債權人代付96年度之保險費」。可知抗
    告人並非因執行法院有命其繳納保險費之執行命令而繳納保
    險費，縱其不繳納保險費，執行法院亦不能對之為處分。原
    裁定認原法院並未命抗告人必須負擔本件假處分標的物之保
    管費用，抗告人提起本件聲明異議，為無理由，而駁回其異
    議，並無不當。抗告意旨，指摘原裁定此部分不當，求予廢
    棄，亦無理由。
四、抗告人另就執行債權人因為死亡、失蹤或送達不明所衍生之
    承受訴訟或命債權人陳報送達地址等有關執行程序事項之異
    議，尚未經原法院裁判，本抗告程序無從審究，併此敘明。
五、據上論結，本件抗告為無理由，依民事訴訟法第495條之1第
    1項、第449條第1項、第95條、第78條，裁定如主文。
中　　華　　民　　國　　96　　年　　4 　　月　　12　　日
                  民事第八庭
                        審判長法　官  吳景源
　　　　　　　　  　　　　　　法　官  鄭威莉
　　　　　　　　  　　　　　　法　官  滕允潔
正本係照原本作成。
本裁定除以適用法規顯有錯誤為理由，並經本院許可外，不得再
抗告。如提起再抗告，應於收受後10日內委任律師為訴訟代理人
向本院提出再抗告狀。並繳納再抗告費新台幣１千元。
中　　華　　民　　國　　96　　年　　4 　　月　　12　　日
　　　　　　　　　　　　　　　書記官  林麗觀
